臺灣板橋地方法院刑事判決　　　　　　　 94年度易字第494號
公　訴　人　臺灣板橋地方法院檢察署檢察官
被　　　告　甲○○
上列被告因竊盜案件，經檢察官提起公訴（94年度偵字第6317號
），以及移送併案（94年度核退偵字第522 號、94年度偵字第88
99號）審理，本院判決如下：
    主  文
甲○○共同連續攜帶兇器竊盜，累犯，處有期徒刑拾月。
扣案的機車鑰匙、手電筒、斜口鉗、美工刀、一字型起子各壹支
、扳手貳支均沒收之。
    事  實
一、甲○○前於民國92年間，因違反毒品危害防制條例案件，經
    臺灣高等法院於93年6 月9 日以93年度上訴字第1156號判決
    ，判處有期徒刑4 月，如易科罰金，以300 元折算1 日，93
    年6 月28日確定，同年9 月17日易科罰金執行完畢（於本案
    構成累犯）。
二、甲○○基於意圖（含共同）為自己不法所有的概括犯意，有
    下列竊盜犯行：
(一)、93年12月16日上午7 時許，在臺北縣中和市○○路178 號前
    ，以自備的機車鑰匙竊取丙○○所有的車號：DPR －45 5號
    機車（已經由丙○○立據領回），得手後，將游女車牌卸下
    ，改懸自己所有的車號：DPR －618 號機車車牌，供己騎用
    。於94年3 月16日中午12時30分許，在甲○○位於臺北縣中
    和市○○路126 號前為警查獲，並扣得機車鑰匙1 支（即94
    年度核退偵字522 號移送併案審理部分）。
(二)、94年4 月7 日晚間10時許，在臺北縣中和市○○路126 號地
    下室，見乙○○所有的車號：FVY －148 號重型機車停放該
    處，而以不詳的工具，打開上述機車的坐墊，徒手竊取乙○○所有的重機車駕照、行照及地下室鐵捲門遙控器1 個等物
    。同年月13日上午2 時30分許，在臺北縣中和市○○路126
    號5 樓原來的居住處所為警查獲，並起出洪某所有的上述物
    品（均經乙○○立據領回；即94年度偵字6317號原起訴部分
    ）。
(三)、而甲○○與丁○○（另經臺灣板橋地方法院檢察署檢察官偵
    查後移送本院另案併為審理，於94年6 月30日以94年度易字
    第653 號判處有期徒刑8 月確定，現執行中）基於共同意圖
    為自己不法所有的概括犯意聯絡，先後於：
    １、94年5 月16日上午9 時許，無故侵入臺北縣土城市○○
        街25號「喬麥屋企業有限公司」的工廠內（無故侵入他
        人建築物部分，沒有經過告訴），徒手竊取上述公司所
        有的銅質電纜線1 條及冷藏庫之銅管1 支，得手後，由
        甲○○將所竊的上述物品帶到臺北縣板橋市○○路的不
        詳資源回收場，而以新臺幣（下同）5,000 餘元的價格
        ，售予該回收場。
    ２、94年5 月21日下午11時許，在臺北縣中和市○○街202
        號前，竊取己○○所有的車號：AJO －147 號機車1輛
        ，得手後供其等代步使用。
    ３、94年5 月23日凌晨3 時35分許，持客觀上足以作為兇器
        使用的斜口鉗、美工刀、扳手、一字型起子及手電筒各
        1 支，由甲○○騎乘上述２竊取的機車搭載丁○○，再
        次無故侵入上述１所述的工廠內（無故侵入他人建築物
        部分，同樣沒有經過告訴），竊取該公司所有的銅質電
        纜線1 條（長約6 公尺）及冷藏庫之銅管1 支，得手後
        ，還來不及離開的時候，隨即為警當場查獲丁○○，並
        扣得上述失竊的機車及所竊的電纜線1 條、銅管1 支等
        物（以上分別經己○○、戊○○立據領回）。甲○○則
        於警方抵達上址工廠時，趁隙逃逸無蹤（以上為94年度
        偵字第8899號移送併案審理部分）。
三、案經臺北縣政府警察局中和、土城分局移由臺灣板橋地方法
    院檢察署檢察官偵查起訴暨移送併案審理。
    理  由
一、本院認定被告甲○○有上述犯罪的證據跟得心證的理由，說
    明如下：全案除均據被告甲○○坦承犯行不諱外，復有：
(一)、現場照片、贓物領據、證人即被害人乙○○的指述（94年度
    偵字第6317號原起訴部分）。
(二)、扣案機車鑰匙1 支、車輛失竊電腦輸入單、贓物領據。被告
    甲○○於上述時、地使用上開改懸車牌機車為警查獲的事實
    ，證人即被害人丙○○的指述（即94年度核退偵字第522 號
    移送併案審理部分）。
(三)、自願受搜索同意書、扣押筆錄、贓證物認領保管單2 紙；同
    案被告丁○○於警詢、偵查中的供、證述；證人即告訴人戊○○警詢時的指述；證人即被害人己○○警詢時的指述（即
    94年度偵字第8899號移送併案審理部分）。
(四)、據上所述，被告於本院審理時所作出的自白，核與事實相符
    ，應堪採信，本案事證明確，被告犯行，足以認定。
二、本案應適用的法條，說明如下：
(一)、94年度偵字第6317號原起訴部分：刑法第320 條第1 項。
(二)、94年度核退偵字第522 號移送併案審理部分：刑法第320 條
    第1 項。
(三)、94年度偵字第8899號移送併案審理部分：刑法第28條、第56
    條、第321條第1項第3 款。
(四)、根據以上的說明，被告甲○○所作出的行為，是犯刑法第32
    0 條第1 項的普通竊盜罪、第321 條第1 項第3 款的加重竊
    盜罪。被告就事實欄二(三)所述的犯罪事實與丁○○間，有犯
    意聯絡暨行為分擔的相聯繫關係，均為共同正犯。又連續竊
    盜犯行中的各個行為，縱有普通竊盜、加重竊盜的分別，然
    僅係竊盜加重條件有沒有具備的問題，但它的基本行為仍然
    是相同的，根據連續犯的法律評價作出觀察，既然係綜合各
    個行為而只論為一罪，則應從較重的加重竊盜的一行為論科
    ，則被告如上前後多次竊行【詳如事實欄所載】，其時間並
    非久遠，手段方式相類，所犯均係犯罪構成要件相同的罪名
    ，顯然是基於概括的犯意反覆實施的行為，是連續犯，應該
    依刑法第56條規定論以一罪，並加重其刑。又查被告有事實
    欄所示前科，並經執行完畢，有本院94年9 月20日列印的臺
    灣高等法院被告前案紀錄表可參，是被告於有期徒刑的執行
    完畢後，5 年內再犯有期徒刑以上的本罪，為累犯，應依刑
    法第47條的規定，遞加重其刑。因此，本院審酌被告的前科
    素行、犯罪動機、目的、手段方式，竊得財物價值及所生損
    害，犯罪後態度暨綜合偵審程序中的一切情狀等，酌情量處
    如主文所示的刑罰。扣案的機車鑰匙1 支，為被告甲○○所
    有，供犯罪所用的物品，業據被告甲○○供認明確在卷；另
    外，被告甲○○與共犯丁○○共同竊盜所用的手電筒、斜口
    鉗、美工刀、一字型起子各1 支、扳手2 支，為共同被告丁○○所有，業據另案被告丁○○於警詢暨本案被告甲○○於
    本院審理時供述為共犯丁○○所有，且係供犯本罪所用的物
    品，基於共犯同責的原則，以上的扣案物，都應該依刑法第
    38條第1項第2款沒收之。
據上論斷，應依刑事訴訟法第273 條之1 、第299 條第1 項前段
，刑法第28條、第56條、第321 條第1 項第3 款、第47條、第41
條第1 項前段、第38條第1 項第2 款，判決如主文。
本案由檢察官高智美提起公訴，經檢察官朱學瑛到庭執行職務。
中　　華　　民　　國　　94　　年　　9 　　月　　30　　日
                  刑事第十四庭審判長法  官　黎錦福
                                    法  官  曾正耀
　　　　　　　　　　　　　　        法  官  饒金鳳
上列正本證明與原本無異。
如不服本判決，應於判決送達後10日內向本院提出上訴狀 (應附
繕本)， 上訴於臺灣高等法院。
                                    書記官  蔡麗春
中　　華　　民　　國　　94　　年　　9 　　月　　30　　日
附錄本案論罪科刑法條全文：
中華民國刑法第321條
犯竊盜罪而有左列情形之一者，處六月以上、五年以下有期徒刑
：
一  於夜間侵入住宅或有人居住之建築物、船艦或隱匿其內而犯
    之者。
二  毀越門扇、牆垣或其他安全設備而犯之者。
三  攜帶兇器而犯之者。
四  結夥三人以上而犯之者。
五  乘火災、水災或其他災害之際而犯之者。
六  在車站或埠頭而犯之者。
前項之未遂犯罰之。
